# 逆流交易的处理

提问人：求知若渴 @ 时间：2011-08-02 10:23:28
请教各位，在逆流交易时，教材中提到逆流交易的损益，在计算投资收益时应扣除。编制合并报表时，应抵销内部交易所虚增的资产价值。 我的困惑是，为什么损益可以在单体报表时扣除，而虚增的资产必须在合并报表时扣除？另外，在抵消虚增的资产时，为什么要借记长期股权投资科目？

回答人：chenyiwei
请搜索一下本版面上对此问题的讨论。合并报表层面和母公司个别报表层面的权益法实际上是基于不同的理论基础，一是资产（长期股权投资）的后续计量，另一是“单行合并”，所以考虑的角度也就不一样。